<!DOCTYPE html PUBLIC "-//W3C//DTD XHTML 1.0 Transitional//EN" "http://www.w3.org/TR/xhtml1/DTD/xhtml1-transitional.dtd">
<html xmlns="http://www.w3.org/1999/xhtml">
<head>
	<meta http-equiv="Content-Type" content="text/html; charset=iso-8859-1" />
	<title>Ymmärrä suomea</title>
	<style type="text/css" media="all">@import "css/styles.css";</style>
	<script type="text/javascript" src="swfobject.js"></script>
</head>
<body class="font-medium">
	<div id="main-wrapper">
		<div id="topbar"></div>
		<div id="main-menu">
			<table cellspacing="0" cellpadding="0" border="0" class="add-links"><tr>
				<td class="item"><img class="raquo" src="i/raquo.gif" alt="" height="7" width="4" /><a href="/ymmarra/index.php?moduli=sanakirja">Sanakirja</a></td>
				<td class="item"><img class="raquo" src="i/raquo.gif" alt="" height="7" width="4" /><a href="/ymmarra/index.php?moduli=verbit">Verbiluettelo</a></td>
				<td class="item"><img class="raquo" src="i/raquo.gif" alt="" height="7" width="4" /><a href="/ymmarra/index.php?moduli=kielioppi">Kielioppi</a></td>
			</tr></table>
			<table cellspacing="0" cellpadding="0" border="0"><tr>
				<td class="item"><img class="raquo" src="i/raquo.gif" alt="" height="7" width="4" /><a href="/ymmarra/index.php">Etusivu</a></td>
				<td class="item"><img class="raquo" src="i/raquo.gif" alt="" height="7" width="4" /><a href="/ymmarra/index.php?moduli=tekstit">Lukutekstit</a></td>
			</tr></table>
		</div>
		<div id="content">
			<table cellspacing="0" cellpadding="0" border="0" id="content-wrapper"><tr>
				<td>
					<div id="left-menu">
												<div class="header-verb"><span>Verbit</span></div>
						<div class="menu">
								<div class="init"><a href="/ymmarra/index.php?moduli=verbit&kirjain=a">A</a></div>
								<div class="init"><a href="/ymmarra/index.php?moduli=verbit&kirjain=e">E</a></div>
								<div class="init"><a href="/ymmarra/index.php?moduli=verbit&kirjain=h">H</a></div>
								<div class="init"><a href="/ymmarra/index.php?moduli=verbit&kirjain=i">I</a></div>
								<div class="init"><a href="/ymmarra/index.php?moduli=verbit&kirjain=j">J</a></div>
								<div class="init"><a href="/ymmarra/index.php?moduli=verbit&kirjain=k">K</a></div>
								<div class="init"><a href="/ymmarra/index.php?moduli=verbit&kirjain=l">L</a></div>
								<div class="init"><a href="/ymmarra/index.php?moduli=verbit&kirjain=m">M</a></div>
								<div class="init"><a href="/ymmarra/index.php?moduli=verbit&kirjain=n">N</a></div>
								<div class="init"><a href="/ymmarra/index.php?moduli=verbit&kirjain=o">O</a></div>
								<div class="init"><a href="/ymmarra/index.php?moduli=verbit&kirjain=p">P</a></div>
								<div class="init"><a href="/ymmarra/index.php?moduli=verbit&kirjain=r">R</a></div>
								<div class="init"><a href="/ymmarra/index.php?moduli=verbit&kirjain=s">S</a></div>
								<div class="init"><a href="/ymmarra/index.php?moduli=verbit&kirjain=t">T</a></div>
								<div class="init"><a href="/ymmarra/index.php?moduli=verbit&kirjain=u">U</a></div>
								<div class="init"><a href="/ymmarra/index.php?moduli=verbit&kirjain=v">V</a></div>
								<div class="init"><a href="/ymmarra/index.php?moduli=verbit&kirjain=y">Y</a></div>
								<div class="init"><a href="/ymmarra/index.php?moduli=verbit&kirjain=Ä">Ä</a></div>
						</div>					</div>
				</td>
				<td>
					<div id="main-content">
						<div id="path">
							<a href=".">Etusivu</a> &gt; <a href="/ymmarra/index.php?moduli=verbit&kirjain=S">S</a>						</div>
													<h1>SEISOA</h1>
						<table cellspacing="0" cellpadding="0" border="0">
							<tr>
								<td colspan="2" style="padding-bottom:10px;"><strong>Aktiivin indikatiivi</strong></td>
							</tr>
							<tr>
								<td><pre>PREESENS                   
minä      seison           
sinä      seisot           
hän       seisoo           
me        seisomme         
te        seisotte         
he        seisovat         

PASSIIVI
          seisotaan        

IMPERFEKTI                 
         seisoin           
         seisoit           
         seisoi            
         seisoimme         
         seisoitte         
         seisoivat         

PASSIIVI
         seisottiin        

PERFEKTI
olen     seisonut          
olet     seisonut          
on       seisonut          
olemme   seisoneet         
olette   seisoneet         
ovat     seisoneet         

PASSIIVI
on       seisottu          

PLUSKVAMPERFEKTI
olin     seisonut          
olit     seisonut          
oli      seisonut          
olimme   seisoneet         
olitte   seisoneet         
olivat   seisoneet         

PASSIIVI
oli      seisottu          
</pre></td>
								<td>&nbsp;&nbsp;&nbsp;</td>
								<td><pre>    KIELTOMUOTO
    en        seiso
    et        seiso
    ei        seiso
    emme      seiso
    ette      seiso
    eivät     seiso


     ei        seisota

   
    en        seisonut
    et        seisonut
    ei        seisonut
    emme      seisoneet
    ette      seisoneet 
    eivät     seisoneet


     ei        seisottu


    en      ole seisonut
    et      ole seisonut
    ei      ole seisonut
    emme    ole seisoneet
    ette    ole seisoneet
    eivät   ole seisoneet


     ei      ole seisottu


    en    ollut  seisonut
    et    ollut  seisonut
    ei    ollut  seisonut
    emme  olleet seisoneet
    ette  olleet seisoneet
    eivät olleet seisoneet


     ei    ollut  seisottu
</pre></td>
							</tr>
						</table>
						<table cellspacing="0" cellpadding="0" border="0">
							<tr>
								<td colspan="2" style="padding-bottom:10px;"><strong>Aktiivin konditionaali</strong></td>
							</tr>
							<tr>
								<td><pre>PREESENS
minä     seisoisin         
sinä     seisoisit         
hän      seisoisi          
me       seisoisimme       
te       seisoisitte       
he       seisoisivat       

PASSIIVI
         seisottaisiin     

PERFEKTI
olisin   seisonut          
olisit   seisonut          
olisi    seisonut          
olisimme seisoneet         
olisitte seisoneet         
olisivat seisoneet         

PASSIIVI
olisi    seisottu          
</pre></td>
								<td>&nbsp;&nbsp;&nbsp;</td>
								<td><pre> 
    en          seisoisi
    et          seisoisi
    ei          seisoisi
    emme        seisoisi
    ette        seisoisi
    eivät       seisoisi


    ei          seisottaisi


    en olisi    seisonut
    et olisi    seisonut
    ei olisi    seisonut
    emme olisi  seisoneet
    ette olisi  seisoneet
    eivät olisi seisoneet


     ei olisi    seisottu
</pre></td>
							</tr>
						</table>
						<table cellspacing="0" cellpadding="0" border="0">
							<tr>
								<td colspan="2" style="padding-bottom:10px;"><strong>Aktiivin potentiaali</strong></td>
							</tr>
							<tr>
								<td><pre>PREESENS 
minä     seisonen          
sinä     seisonet          
hän      seisonee          
me       seisonemme        
te       seisonette        
he       seisonevat        

PASSIIVI
         seisottaneen      

PERFEKTI
lienen   seisonut          
lienet   seisonut          
lienee   seisonut          
lienemme seisoneet         
lienette seisoneet         
lienevät seisoneet         

PASSIIVI
lienee   seisottu          
</pre></td>
								<td>&nbsp;&nbsp;&nbsp;</td>
								<td><pre> 
    en          seisone
    et          seisone
    ei          seisone
    emme        seisone
    ette        seisone
    eivät       seisone


     ei          seisottane


    en    liene seisonut
    et    liene seisonut
    ei    liene seisonut
    emme  liene seisoneet
    ette  liene seisoneet
    eivät liene seisoneet


     ei    liene seisottu
</pre></td>
							</tr>
						</table>
						<table cellspacing="0" cellpadding="0" border="0">
							<tr>
								<td colspan="2" style="padding-bottom:10px;"><strong>Aktiivin imperatiivi</strong></td>
							</tr>
							<tr>
								<td><pre>PREESENS

(sinä)   seiso             
(hän)    seisokoon         
(me)     seisokaamme       
(te)     seisokaa          
(he)     seisonevat        

PASSIIVI
         seisottakoon      

PERFEKTI

ole      seisonut          
olkoon   seisonut          
olkaamme seisoneet         
olkaa    seisoneet         
olkoot   seisoneet         

PASSIIVI

olkoon   seisottu          
</pre></td>
								<td>&nbsp;&nbsp;&nbsp;</td>
								<td><pre> 

    älä         seiso 
    älköön      seisoko
    älkäämme    seisoko
    älkää       seisoko
    älkööt      seisoko


    älköön      seisottako



    älä ole       seisonut
    älköön olko   seisonut
    älkäämme olko seisoneet
    älkää olko    seisoneet
    älkööt olko   seisoneet



     älköön olko   seisottu
</pre></td>
							</tr>
						</table>
						<table cellspacing="0" cellpadding="0" border="0">
							<tr>
								<td colspan="2" style="padding-bottom:10px;"><strong>Verbin nominaalimuodot</strong></td>
							</tr>
							<tr>
								<td><pre>I INFINITIIVI              

Lyhyempi muoto:            
         seisoa            

Pitempi muoto:             
         seisoakseni       
         seisoaksesi
         seisoakseen 
         seisoaksemme
         seisoaksenne
         seisoakseen

III  INFINITIIVI           

inessiivi    seisomassa    
elatiivi     seisomasta    
illatiivi    seisomaan     
adessiivi    seisomalla
abessiivi    seisomatta    
instruktiivi seisoman      
                           
Passiivi
instruktiivi seisottaman   
                           
                           
</pre></td>
								<td>&nbsp;&nbsp;&nbsp;</td>
								<td><pre> II INFINITIIVI

 inessiivi    seisoessa
 instruktiivi seisoen

 Passiivi
 inessiivi    seisottaessa






   IV INFINITIIVI

   nominatiivi  seisominen
   partitiivi   seisomista
   

   I PARTISIIPPI 
   aktiivi      seisova
   passiivi     seisottava

   II PARTISIIPPI 
   aktiivi      seisonut
   passiivi     seisottu
</pre></td>
							</tr>
						</table>

					</div>
				</td>
			</tr></table>		</div>
		<div id="footer"><a href="http://www.oph.fi/"><img src="i/oph_logo_ymmarrasuomea.gif" width="157" height="35" alt="OPH" /></a></div>
	</div>
</body>
</html>
